Minutes et répertoires du notaire Damien Louis DUPONT, 15 décembre 1739 - 2 juillet 1766 (étude XXIV)
Archives nationales
- Minutes de Damien Louis DUPONT, 16 décembre 1739 - septembre 1768; MC/ET/XXIV/677 - MC/ET/XXIV/993
  - Minutes. 1761, mai - juin, mai - juin 1761; MC/ET/XXIV/775
    - Vente, maison, Saint-Leu-la-Foret (Val-d'Oise)., 22 juin 1761; MC/ET/XXIV/775
      Nom, qualité: (M.) Orville, Louis.
      Profession: couvreur de maison, Saint-Leu-la-Foret (Val-d'Oise).
      Domicile: Saint-Leu-la-Foret (Val-d'Oise)
    - Succession, décharge., 23 juin 1761; MC/ET/XXIV/775
      Nom, qualité: (M.) Lorgery, Antoine.
      Profession: manouvrier, Tronquay (le) (Eure).
      Domicile: Tronquay (le) (Eure)
    - Notoriété, nom., 23 juin 1761; MC/ET/XXIV/775
      Domicile: Limans (Alpes-de-Haute-Provence)
    - Testament., 23 juin 1761; MC/ET/XXIV/775
      Nom, qualité: (Mme ou Mlle) Trubert, Anne.
      Profession: blanchisseuse (ouvriere), Paris.
    - Succession, renonciation., 25 juin 1761; MC/ET/XXIV/775
    - Inventaire après décès., 25 juin 1761; MC/ET/XXIV/775
      Nom, qualité: (M.) Dufour, Louis.
    - Procuration revenus., 26 juin 1761; MC/ET/XXIV/775
      Nom, qualité: (Mme ou Mlle) Devallee, Marie Anne.
      Nom, qualité: (M.) Coutant, Charles (bourgeois, Paris), Paris.
    - Bail, résiliation, appartement, Paris (Paris) rue d'Orleans., 27 juin 1761; MC/ET/XXIV/775
      Nom, qualité: (M.) Martin, Francois Joseph.
      Profession: paumier (maître), Paris.
      Nom, qualité: (personne morale) Marchand (hoirs).
      Relations: héritiers de l'intervenant 3, locataires de l'intervenant 1.
    - Certificat de vie, dépôt., 28 juin 1761; MC/ET/XXIV/775
      Nom, qualité: (M.) Gervasone, Alexandre.
    - Procuration rente publique, dépôt., 28 juin 1761; MC/ET/XXIV/775
      Nom, qualité: (M.) Franchi de, Joseph Bernard (noble, Genes), Genes (italie).
    - Rente sur les états de Bretagne, reconstitution, emission 1760., 29 juin 1761; MC/ET/XXIV/775
      Nom, qualité: (M.) Gueroult, Guillaume Cesar (bourgeois, Paris), Paris.
      Nom, qualité: (M.) Michaut, Jean (bourgeois, Paris), Paris.
    - Transport, créance., 30 juin 1761; MC/ET/XXIV/775
      Nom, qualité: (M.) Rohault, Pierre Charles.
      Nom, qualité: (M.) Rohault, Jean Baptiste.
    - Inventaire après décès., 30 juin 1761; MC/ET/XXIV/775
      Nom, qualité: (M.) Dalpuget, Jacob.
      Profession: marchand d'etoffes, Bordeaux, Paris (33, *), paroisse Saint-Come.
      Domicile: Bordeaux (Gironde) paroisse Saint-Come
    - Succession, mainlevée., 30 juin 1761; MC/ET/XXIV/775
  - Minutes. 1761, juillet - septembre, juillet - septembre 1761; MC/ET/XXIV/776
    - Consentement, paiement., 2 juillet 1761; MC/ET/XXIV/776
      Nom, qualité: (M.) Geoffroy, Louis (bourgeois, Paris), Paris.
      Nom, qualité: (M.) Odet, Pierre.
      Profession: fermier, Troarn (Calvados), Abbaye.
      Nom, qualité: (M.) Chambenard.
      Profession: receveur, Troarn (Calvados), Abbaye
    - Mainlevée., 3 juillet 1761; MC/ET/XXIV/776
      Nom, qualité: (M.) Barrere, Jean.
      Nom, qualité: (M.) Didier, Denis.
      Profession: auditeur à la chambre des comptes, Paris
    - Contre-letrre., 4 juillet 1761; MC/ET/XXIV/776
      Nom, qualité: (M.) Brouet, Etienne.
      Nom, qualité: (M.) Brouet, Jean Louis.
      Profession: epicier (ancien), Paris
    - Rente sur communauté, reconstitution, vendeurs de maree emission 1758., 4 juillet 1761; MC/ET/XXIV/776
    - Succession, partage., 5 juillet 1761; MC/ET/XXIV/776
      Profession: blanchisseur, Paris
    - Rente, constitution., 7 juillet 1761; MC/ET/XXIV/776
      Nom, qualité: (M.) Beaumont de Cerizieres, Bertrand.
      Profession: receveur des tailles, Joinville (Haute-Marne).
      Nom, qualité: (Mme ou Mlle) Lafontaine, Madeleine Christophe.
      Domicile: Madrid (espagne).
      Nom, qualité: (M.) Beaumont, Blaise.
      Profession: chirurgien du roi d'espagne (premier)
    - Notoriété, prenom., 7 juillet 1761; MC/ET/XXIV/776
      Nom, qualité: (M.) Riberolles Des Orts, Pierre Joseph (bourgeois, Lyon), Lyon (Rhône)
    - Acte de décès, dépôt., 8 juillet 1761; MC/ET/XXIV/776
      Nom, qualité: (M.) Franchi de, Charles Francois Jerome.
      Domicile: Ajaccio (20)
    - Testament., 8 juillet 1761; MC/ET/XXIV/776
      Nom, qualité: (Mme ou Mlle) Gantier, Anne.
      Nom, qualité: (M.) Ballay, Guillaume.
      Profession: chirurgien (maître), Paris
    - Testament., 8 juillet 1761; MC/ET/XXIV/776
      Nom, qualité: (Mme ou Mlle) Isambert, Marguerite.
    - Inventaire après décès., 9 juillet 1761; MC/ET/XXIV/776
      Nom, qualité: (Mme ou Mlle) Bazin, Antoinette.
      Nom, qualité: (M.) Letellier, Zacharie Gervais (bourgeois, Paris), Paris.
    - Succession, renonciation., 9 juillet 1761; MC/ET/XXIV/776
    - Succession, compte., 10 juillet 1761; MC/ET/XXIV/776
      Profession: rubannier (me-md), Paris
    - Quittance., 11 juillet 1761; MC/ET/XXIV/776
      Nom, qualité: (M.) Delaleu, Joseph (bourgeois, Paris), Paris.
    - Vente, office de maitre des ponts de paris., 12 juillet 1761; MC/ET/XXIV/776
      Profession: maitre des ponts de Paris, Paris.
      Nom, qualité: (M.) Blin, Thomas Denis Etienne.
    - Délégation., 13 juillet 1761; MC/ET/XXIV/776
      Nom, qualité: (M.) Rebuffet, Nicolas Jean Baptiste Charles.
      Nom, qualité: (M.) Breton, Francois.
      Profession: marchand de tabac, Paris
    - Société, charpenterie., 13 juillet 1761; MC/ET/XXIV/776
      Nom, qualité: (M.) Ferrand, Charles Sylvain.
    - Procuration acte, dépôt., 13 juillet 1761; MC/ET/XXIV/776
      Nom, qualité: (M.) Pelet de Belleville, Cesar Etienne.
      Profession: avocat au bailliage, Provins (Seine-et-Marne).
    - Procuration rente publique., 13 juillet 1761; MC/ET/XXIV/776
    - Procuration revenus, dépôt., 14 juillet 1761; MC/ET/XXIV/776
      Nom, qualité: (M.) Reynard, David.
      Profession: négociant, Villefranche-sur-Saone (Rhône).
      Nom, qualité: (M.) Janin, Nicolas.
      Profession: medecin, Paris.
    - Tontine, constitution, emission 1759., 14 juillet 1761; MC/ET/XXIV/776
      Nom, qualité: (M.) Sonnet, Jean Nicolas (bourgeois, Paris), Paris.
    - Tontine, constitution, emission 1759., 14 juillet 1761; MC/ET/XXIV/776
      Nom, qualité: (M.) Besse, Jacques Francois.
      Profession: portier, Paris.
    - Tontine, constitution, emission 1759., 14 juillet 1761; MC/ET/XXIV/776
      Nom, qualité: (Mme ou Mlle) Lefevre, Marie Elisabeth.
    - Tontine, constitution, emission 1759., 14 juillet 1761; MC/ET/XXIV/776
      Nom, qualité: (Mme ou Mlle) Viret, Marie Anne.
    - Tontine, constitution, emission 1759., 14 juillet 1761; MC/ET/XXIV/776
    - Tontine, constitution, emission 1759., 14 juillet 1761; MC/ET/XXIV/776
      Nom, qualité: (M.) Baderon, Jean Louis.
      Profession: chanoine, Vincennes (Val-de-Marne)
    - Tontine, constitution, emission 1759., 14 juillet 1761; MC/ET/XXIV/776
    - Tontine, constitution, emission 1759., 14 juillet 1761; MC/ET/XXIV/776
      Nom, qualité: (M.) Frenoir, Pierre (bourgeois, Paris), Paris.
    - Tontine, constitution, emission 1759., 14 juillet 1761; MC/ET/XXIV/776
      Nom, qualité: (M.) Lebas de Girangy, Pierre Rene (écuyer).
      Profession: capitaine de cavalerie (ancien).
    - Bail, transport, maison, Paris (Paris) rue du Marche-aux-Poirees., 14 juillet 1761; MC/ET/XXIV/776
      Nom, qualité: (Mme ou Mlle) Dupuy, Louise Catherine.
      Nom, qualité: (M.) Patte, Louis Francois.
      Profession: soldat.
      Nom, qualité: (Mme ou Mlle) Guerin, Louise Angelique.
    - Alloué, métier couturiere., 14 juillet 1761; MC/ET/XXIV/776
      Nom, qualité: (Mme ou Mlle) Devilliers, Amable Louise.
      Relations: sœur de l'intervenant 2.
      Nom, qualité: (M.) Devilliers, Francois Alexandre.
      Profession: procureur, Beaumont-du-Gatinais (Seine-et-Marne).
      Nom, qualité: (Mme ou Mlle) Debresse, Nicole Melanie.
      Nom, qualité: (M.) Mabille, Charles Thomas.
      Profession: inspecteur des chasses
    - Succession, dépôt de pièces., 15 juillet 1761; MC/ET/XXIV/776
      Nom, qualité: (M.) Morlot, Simon (bourgeois, Dijon), Dijon (Côte-d'Or).
    - Obligation., 15 juillet 1761; MC/ET/XXIV/776
      Nom, qualité: (M.) Gomard, Jean Charles.
      Profession: sellier (maître), Paris.
    - Succession, partage., 16 juillet 1761; MC/ET/XXIV/776
    - Désistement, appel., 16 juillet 1761; MC/ET/XXIV/776
      Nom, qualité: (M.) Carbon, Gerard (écuyer).
      Nom, qualité: (M.) Vallat, Jean (bourgeois, Paris), Paris.
      Profession: orfevre (ancien marchand)
    - Mainlevée., 17 juillet 1761; MC/ET/XXIV/776
      Nom, qualité: (Mme ou Mlle) Gailliet, Marie Anne Louise.
      Domicile: Meudon (Hauts-de-Seine).
      Nom, qualité: (M.) Gailliet.
      État civil: interdit
    - Succession, délivrance de legs., 19 juillet 1761; MC/ET/XXIV/776
    - Succession, partage., 19 juillet 1761; MC/ET/XXIV/776
      Nom, qualité: (Mme ou Mlle) Penel, Francoise Charlotte.
      Nom, qualité: (M.) Doury, Aime.
      Nom, qualité: (Mme ou Mlle) Penel, Louise Philippe.
      Profession: religieuse carmelite, Paris
    - Rente, quittance de rachat., 19 juillet 1761; MC/ET/XXIV/776
      Nom, qualité: (Mme ou Mlle) Provanchere, Catherine.
      Domicile: Pithiviers (Loiret).
      Nom, qualité: (personne morale) Prevost (hoirs).
    - Succession, partage., 20 juillet 1761; MC/ET/XXIV/776
      Nom, qualité: (M.) Soldini, Francois Marie.
      Profession: secrétaire prive.
      Relations: au service de l'intervenant 2, époux de l'intervenant 3.
      Nom, qualité: (M.) Rohan de, Armand Gaston Maximilien.
      Profession: cardinal.
      Nom, qualité: (Mme ou Mlle) Chevalier, Charlotte Francoise
    - Rente sur les états de Bretagne, constitution, emission 1760., 21 juillet 1761; MC/ET/XXIV/776
      Profession: ecrivain principal de la marine
    - Inventaire après décès., 22 juillet 1761; MC/ET/XXIV/776
      Nom, qualité: (M.) Frequin, Jean Baptiste.
      Profession: emballeur à la douane (officier), Paris.
    - Procuration rente publique, dépôt., 22 juillet 1761; MC/ET/XXIV/776
    - Testament., 22 juillet 1761; MC/ET/XXIV/776
      Nom, qualité: (Mme ou Mlle) Senlecque, Marie Anne.
      Nom, qualité: (M.) Fralon, Jean.
      Profession: employe au garde meuble du roi
    - Notoriété, prenom., 23 juillet 1761; MC/ET/XXIV/776
      Nom, qualité: (Mme ou Mlle) Desportes, Marie Jeanne.
      Nom, qualité: (M.) Billard, Claude.
      Profession: greffier au bailliage du palais, Paris
    - Comparution., 24 juillet 1761; MC/ET/XXIV/776
      Nom, qualité: (M.) Balle, Francois.
      Nom, qualité: (M.) Rohan de, Charles (prince, Montauban), Montauban.
      Profession: lieutenant general d'armee, Paris.
      Nom, qualité: (M.) Renoux, Claude (bourgeois, Paris), Paris.
    - Procuration rente publique., 24 juillet 1761; MC/ET/XXIV/776
      Nom, qualité: (M.) Dussart, Jean Baptiste.
      Profession: receveur des droits seigneuriaux, Gallardon (Eure-et-Loir).
      Domicile: Gallardon (Eure-et-Loir).
      Nom, qualité: (M.) Saunier Dubrosset, Rene Francois (bourgeois, Paris), Paris
    - Procuration rente publique., 25 juillet 1761; MC/ET/XXIV/776
      Nom, qualité: (M.) Milon, Alexandre.
      Profession: eveque, Valence (Drôme).
      Profession: intendant prive, Paris.
    - Succession, notoriété., 26 juillet 1761; MC/ET/XXIV/776
      Nom, qualité: (M.) Sainte, Nicolas (bourgeois, Paris), Paris.
    - Succession, renonciation., 27 juillet 1761; MC/ET/XXIV/776
      Nom, qualité: (M.) Heron, Louis.
      Profession: apothicaire (garcon), Paris
    - Apprentissage, métier mercier., 27 juillet 1761; MC/ET/XXIV/776
      Nom, qualité: (M.) Guerin, Pierre Marie.
      Nom, qualité: (M.) Guerin, Pierre.
      Profession: musicien du roi, Versailles (Yvelines).
      Nom, qualité: (M.) Laroche, Andre Humbert.
    - Don mutuel., 27 juillet 1761; MC/ET/XXIV/776
      Nom, qualité: (M.) Esmiol, Jean Baptiste.
      Profession: rubannier (maître), Paris.
      Nom, qualité: (Mme ou Mlle) Duhamel, Marie Louise.
    - Succession, renonciation., 27 juillet 1761; MC/ET/XXIV/776
      Nom, qualité: (M.) Primault, Louis.
      Profession: menuisier, Chatelleraulmt (Vienne).
      Domicile: Chatellerault (Vienne)
    - Tontine, constitution, emission 1759., 28 juillet 1761; MC/ET/XXIV/776
      Nom, qualité: (M.) Vivans de, Joseph (comte).
    - Tontine, constitution, emission 1759., 28 juillet 1761; MC/ET/XXIV/776
      Nom, qualité: (M.) Desmarest, Jacques.
      Profession: vitrier (cpn), Paris.
    - Déclaration, office d'emballeur à la douane., 29 juillet 1761; MC/ET/XXIV/776
      Nom, qualité: (M.) Bicherel, Jacques (bourgeois, Paris), Paris.
      Domicile: Paris (Paris) paroisse Saint-Severin
    - Succession, partage., 30 juillet 1761; MC/ET/XXIV/776
      Nom, qualité: (M.) Delahogue, Francois.
    - Bail, appartement, Paris (Paris) rue Saint-Honore., 31 juillet 1761; MC/ET/XXIV/776
      Nom, qualité: (M.) Guilleux Malo, Antoine Louis (écuyer).
    - Bail, transport, boutique, Paris (Paris) rue Platriere., 31 juillet 1761; MC/ET/XXIV/776
      Nom, qualité: (M.) Baudin, Louis Charles.
      Profession: perruquier, Paris.
      Nom, qualité: (M.) Rouvin, Etienne.
    - Succession, délivrance de legs., 2 août 1761; MC/ET/XXIV/776
    - Mainlevée., 4 août 1761; MC/ET/XXIV/776
      Nom, qualité: (Mme ou Mlle) Dumaige, Marie Anne.
      État civil: epouse separee.
      Relations: séparé(e) de l'intervenant 2.
      Nom, qualité: (M.) Galley, Edme Charles.
      Profession: charron (maître), Paris
    - Obligation., 4 août 1761; MC/ET/XXIV/776
      Nom, qualité: (M.) Goujon de Thuisy de, Louis Francois.
      Nom, qualité: (M.) Delettre, Augustin (bourgeois, Paris), Paris.
    - Inventaire après décès., 4 août 1761; MC/ET/XXIV/776
    - Succession, partage., 4 août 1761; MC/ET/XXIV/776
    - Bail, maison, Paris (Paris) rue Saint-Martin., 6 août 1761; MC/ET/XXIV/776
      Nom, qualité: (M.) Billault, Elie Jerome.
      Profession: bourrelier (maître), Paris.
    - Certificat de vie, dépôt, acte (Aude)., 8 août 1761; MC/ET/XXIV/776
      Nom, qualité: (M.) Decombe, Pierre.
      Profession: directeur des equipages de l'artillerie, Berlinghausen (allemagne).
      Nom, qualité: (M.) Cattaneo, Nicolas Marie (noble, Genes), Genes (italie).
      Profession: collegien, Milan (italie).
      Nom, qualité: (M.) Durazzo, Jacques Philippe Francois Marie.
      Nom, qualité: (M.) Raggi, Laurent Marie Roch.
      Nom, qualité: (M.) Raggi, Jean Antoine.
      Nom, qualité: (M.) Durazzo, Marcel Marie.
      Nom, qualité: (M.) Grimaldi, Jean Baptiste Louis Francois V.
      Nom, qualité: (M.) Grimaldi, Joseph Marie Louis (noble, Genes), Genes (italie).
      Nom, qualité: (Mme ou Mlle) Brignole, Marie Francoise Xaviere.
      Relations: veuve de l'intervenant 11.
      Nom, qualité: (M.) Spinola, Jean Andre (noble, Genes), Genes (italie).
    - Vente, maison, Paris (Paris) quai de la Greve., 8 août 1761; MC/ET/XXIV/776
      Nom, qualité: (Mme ou Mlle) Lieude, Catherine Francoise.
      Nom, qualité: (M.) Mulot Du Mesnil, Louis Pierre (écuyer).
      Profession: secrétaire au grand conseil (honoraire), Paris.
      Profession: architecte entrepreneur de batiment, Paris.
    - Succession, partage., 8 août 1761; MC/ET/XXIV/776
      Nom, qualité: (M.) Barkhaus, Francois Guillaume.
      Profession: procureur à la chambre des comptes, Paris.
      Nom, qualité: (Mme ou Mlle) Jourdain, Marie Marguerite
    - Procuration rente publique, dépôt., 8 août 1761; MC/ET/XXIV/776
      Nom, qualité: (M.) Spinola, Jean Etienne (noble, Genes), Genes (italie).
    - Procuration acte., 11 août 1761; MC/ET/XXIV/776
      Nom, qualité: (personne morale) Thierry (hoirs).
      Nom, qualité: (M.) Thierry, Jean.
      Domicile: Venise (italie).
      Nom, qualité: (M.) Maronnier, Pierre (bourgeois, Paris), Paris
    - Succession, notoriété., 11 août 1761; MC/ET/XXIV/776
      Domicile: Venise (italie)
    - Marché de travaux, construction de maison, Paris (Paris) rue Poissonniere., 12 août 1761; MC/ET/XXIV/776
      Nom, qualité: (M.) Langelin, Robert.
      Profession: jardinier (maître), Paris.
      Profession: entrepreneur de batiments, Paris.
    - Inventaire après décès., 13 août 1761; MC/ET/XXIV/776
    - Pension, reconnaissance., 13 août 1761; MC/ET/XXIV/776
      Profession: écuyer de la maison de la reine.
      Nom, qualité: (Mme ou Mlle) Bernard, Suzanne.
      Nom, qualité: (M.) Baudoin, Claude (bourgeois, Auxy), Auxy (Loiret).
      Nom, qualité: (M.) Argus, Louis.
      Profession: employe dans les vivres
      reconnaissance
    - Vente, terre, Villemoisson-sur-Orge (Essonne)., 14 août 1761; MC/ET/XXIV/776
      Domicile: Paris (Paris) paroisse Saint-Louis.
      Nom, qualité: (M.) Boudinot, Antoine.
      Profession: bucheron, Villemoisson-sur-Orge (Essonne).
      Domicile: Villemoisson-sur-Orge (Essonne)
    - Déclaration, convention, location d'un appartement, Paris (Paris) rue Neuve., 14 août 1761; MC/ET/XXIV/776
      Nom, qualité: (M.) Vassal, Jean Andre.
      Profession: receveur general des finances du languedoc, Montpellier (Hérault).
      Nom, qualité: (Mme ou Mlle) Montalan Delacour de, Jeanne.
    - Procuration rente publique., 17 août 1761; MC/ET/XXIV/776
      Nom, qualité: (personne morale) Gallier (parents).
      Relations: parents de l'intervenant 2.
      Nom, qualité: (M.) Gallier, Francois.
      État civil: absent.
      Nom, qualité: (M.) Petit, Francois (bourgeois, Paris), Paris.
    - Mariage., 17 août 1761; MC/ET/XXIV/776
      Nom, qualité: (M.) Dautel, Jacques Jean.
      Nom, qualité: (M.) Dautel, Jean.
      Nom, qualité: (Mme ou Mlle) Lenoir, Elisabeth.
      Nom, qualité: (M.) Lenoir, Antoine.
      Profession: orfevre (me-md), Paris
    - Succession, notoriété., 17 août 1761; MC/ET/XXIV/776
      Nom, qualité: (Mme ou Mlle) Bernier, Marie Anne.
      Nom, qualité: (M.) Delaroche, Louis.
      Profession: cuisinier, chandelier (ancien marchand), Orleans (Loiret).
      Domicile: Orleans (Loiret)
    - Certificat de vie, dépôt., 19 août 1761; MC/ET/XXIV/776
      Nom, qualité: (M.) Durazzo, Joseph Marie.
      Profession: pensionnaire de college, Rome (italie), College Clementin
    - Procuration rente publique, désaveu., 20 août 1761; MC/ET/XXIV/776
      Nom, qualité: (Mme ou Mlle) Laugerat de Largenterie, Anne.
    - Indemnité., 20 août 1761; MC/ET/XXIV/776
      Nom, qualité: (M.) Vallette, Rene.
      indemnité
    - Rente sur les états de Bretagne, reconstitution, emission 1760., 20 août 1761; MC/ET/XXIV/776
      Nom, qualité: (Mme ou Mlle) Chopin, Marguerite.
      Nom, qualité: (M.) Villette de, Pierre Charles (écuyer).
    - Inventaire après décès., 20 août 1761; MC/ET/XXIV/776
      Nom, qualité: (Mme ou Mlle) Penel, Charlotte Felix.
      Domicile: Paris (Paris) paroisse Saint-Denis
    - Rente, constitution., 20 août 1761; MC/ET/XXIV/776
      Nom, qualité: (Mme ou Mlle) Mutel, Marie Jeanne.
    - Soumission, place d'enfant de choeur, Paris (Paris) paroisse Saint-Germain-l'Auxerrois., 20 août 1761; MC/ET/XXIV/776
      Nom, qualité: (M.) Leuder, Jean (bourgeois, Paris), Paris.
      Nom, qualité: (M.) Leuder, Dominique.
      Profession: enfant de choeur, Paris, paroisse Saint-Germain-l'Auxerrois.
    - Union de créanciers, constitution., 20 août 1761; MC/ET/XXIV/776
      Nom, qualité: (M.) Therezien, Nicolas.
      Profession: directeur des fermes
    - Rente sur les états de Bretagne, constitution., 20 août 1761; MC/ET/XXIV/776
      Nom, qualité: (Mme ou Mlle) Martin, Francoise.
      Nom, qualité: (Mme ou Mlle) Martin, Marie Anne.
      Relations: sœur de l'intervenant 1
    - Certificat de vie, dépôt., 20 août 1761; MC/ET/XXIV/776
      Nom, qualité: (M.) Compiano, Philippe.
    - Procuration rente publique., 24 août 1761; MC/ET/XXIV/776
      Domicile: Auxy (Loiret).
      Nom, qualité: (M.) Baudouin, Claude (bourgeois, Auxy), Auxy (Loiret).
      Nom, qualité: (Mme ou Mlle) Baudouin, Marie.
      Profession: employe dans les vivres.
    - Bail, boutique, Paris (Paris) Pont au Change., 24 août 1761; MC/ET/XXIV/776
      Nom, qualité: (personne morale) Mignot de Montigny (hoirs).
      Profession: trésorier de France (president), Paris.
      Nom, qualité: (M.) Bourguet, Simon.
    - Procuration rente publique, dépôt., 25 août 1761; MC/ET/XXIV/776
      Nom, qualité: (M.) Mauduit Des Vallees, Jean Baptiste.
      Profession: négociant, Alencon (Orne).
      Domicile: Alencon (Orne).
      Nom, qualité: (Mme ou Mlle) Graville, Catherine.
    - Succession, renonciation., 26 août 1761; MC/ET/XXIV/776
      Profession: femme de chambre, Paris
    - Procuration revenus, substitution., 27 août 1761; MC/ET/XXIV/776
      Nom, qualité: (M.) Montbynes de, Charles Claude.
      Nom, qualité: (M.) Coutellier.
      Profession: orfevre (marchand), Vernon (Eure).
    - Procuration rente publique., 28 août 1761; MC/ET/XXIV/776
      Nom, qualité: (personne morale) Chauveau (hoirs).
      Nom, qualité: (M.) Laignel, Charles Firmin (bourgeois, Paris), Paris.
    - Soumission, place d'enfant de choeur, Paris (Paris) paroisse Saint-Germain-l'Auxerrois., 29 août 1761; MC/ET/XXIV/776
      Nom, qualité: (M.) Fauvel, Fiacre.
      Profession: porteur de sel (officier), Paris.
      Nom, qualité: (M.) Fauvel, Charles Louis.
    - Mariage., 30 août 1761; MC/ET/XXIV/776
      Nom, qualité: (M.) Maugas, Henri Lubin.
      Domicile: Paris (Paris) Par. Sainte-Marguerite.
      Nom, qualité: (Mme ou Mlle) Beaude, Marie Anne.
      Nom, qualité: (M.) Beaude, Louis.
      Profession: tabletier, Laboissiere-en-Thelle (Oise)
    - Procuration revenus., 31 août 1761; MC/ET/XXIV/776
      Nom, qualité: (M.) Giguet, Jean Nicolas.
      Profession: teinturier (me-md), Paris.
      Nom, qualité: (M.) Chery, Francois.
      Profession: employe dans les fermes, Paris.
    - Bail, boutique, Paris (Paris) carrefour des Trois-Marie., 31 août 1761; MC/ET/XXIV/776
      Nom, qualité: (M.) Lefebvre, Jean Baptiste.
    - Rente sur le roi, constitution, droit sur les cuirs emission 1760., 1er septembre 1761; MC/ET/XXIV/776
      Nom, qualité: (M.) Lalau, Nicolas.
      Profession: perruquier (maître), Paris.
      Domicile: Paris (Paris) paroisse Saint-Josse
    - Cautionnement., 1er septembre 1761; MC/ET/XXIV/776
      Nom, qualité: (M.) Dinet, Simon.
      Profession: inspecteur sur les vins, Paris.
      Nom, qualité: (M.) Amiez, Claude Joseph.
      Profession: commis dans la regie des droits sur les cuirs, Paris.
      Nom, qualité: (M.) Valade, Jean (bourgeois, Paris), Paris.
      Profession: régisseur des droits sur les cuirs, Paris.
    - Vente, office d'huissier à la prevote., 1er septembre 1761; MC/ET/XXIV/776
      Nom, qualité: (M.) Lambert, Jean Francois.
      Profession: huissier à la prevote, Paris.
      Domicile: Sainville (Eure-et-Loir).
      Nom, qualité: (M.) Signol, Louis Nicolas.
      Profession: praticien, Mantes-la-Jolie (Yvelines).
      Domicile: Mantes-la-Jolie (Yvelines)
    - Rente, quittance de rachat., 1er septembre 1761; MC/ET/XXIV/776
      Nom, qualité: (Mme ou Mlle) Camus, Marie Madeleine.
      Nom, qualité: (M.) Fourestier, Claude Pierre.
    - Testament., 1er septembre 1761; MC/ET/XXIV/776
      Nom, qualité: (Mme ou Mlle) Giroux, Jeanne.
    - Rente sur le roi, constitution, droit sur les cuirs emission 1760., 1er septembre 1761; MC/ET/XXIV/776
      Nom, qualité: (M.) Lebel, Dominique Guillaume (écuyer).
      Profession: valet de chambre du roi, Versailles (Yvelines)
    - Succession, dépôt de pièces., 2 septembre 1761; MC/ET/XXIV/776
      Nom, qualité: (M.) Jacquemart, Denis.
      Profession: faiencier (marchand), Charenton (Val-de-Marne)
    - Procuration rente publique, dépôt., 2 septembre 1761; MC/ET/XXIV/776
      Nom, qualité: (Mme ou Mlle) Voisin, Marie Anne.
      Domicile: Eymoutiers (Haute-Vienne).
    - Testament., 3 septembre 1761; MC/ET/XXIV/776